# 内地母公司以人民币为保证金开具美元票据给香港子公司，合并抵消问题？

提问人：862457365 时间：2019-10-31 06:30:14
@chenyiwei 请教陈老师
内地公司是母公司，以人民币为保证金开具美元应付票据给香港子公司，美元票据锁汇，期末母公司锁汇的应付票据余额与子公司美元应收票据余额抵消。 1 ）在合并抵消时因母子公司汇率不同造成的差异作为其他综合收益处理；2) 从集团整体上看作实际是不锁汇的，直接将差异作为财务费用处理。求教陈老师哪一个处理更合理些？

回答人：chenyiwei
该项内部应收应付票据并非对境外经营子公司的净投资，因此不应在合并报表层面产生其他综合收益影响。
在合并报表层面，应将锁汇用的衍生工具作为一项以公允价值计量且其变动计入损益的金融资产或金融负债，确认其公允价值变动的损益影响；对美元应付票据应确认期末汇兑损益影响。也就是更接近于你的观点 2 。